【裁判字號】    95,易,140
【裁判日期】    950407
【裁判案由】    竊盜
【裁判全文】
臺灣臺南地方法院刑事判決               95年度易字第140號
公  訴  人  臺灣臺南地方法院檢察署檢察官
被      告  甲○○
                    （另案臺灣臺南監獄臺南分監執行中）
上列被告因竊盜案件，經檢察官提起公訴（95年度偵字第1448號）
，暨移送併辦（95年度偵字第1282號），被告於本院審理程序進
行中，就被訴事實為有罪之陳述，經本院合議庭裁定進行簡式審
判程序，判決如下：
    主  文
甲○○連續踰越安全設備竊盜，累犯，處有期徒刑壹年陸月。
    事  實
一、甲○○前因違反肅清煙毒條例案件，經本院於民國（下同）
    八十六年四月二十一日以八十六年度訴字第二九九號判決，
    判處有期徒刑三年六月確定，於八十七年十二月二十九日縮
    短刑期假釋出監，嗣經撤銷假釋，執行殘刑一年九月十七日
    ，甫於九十一年五月十四日執行完畢，仍不知悔改，因失業
    缺錢花用，竟基於意圖為自己不法所有之概括犯意，連續：
（一）先於民國九十四年十一月二十八日下午六時三十分許，在
      臺南市○區○○路東寧公園旁一四五號停車格，竊取乙○○所有之車牌號碼1381-GK號（引擎號碼：ZG25H32206號
      ）自用小貨車，得手後，為掩人耳目，另於不詳時間，在
      臺南縣永康市○○街四一九號附近空地，持不詳工具，拆
      卸竊取丁○○所有車牌號碼TZ-7680號自用小貨車之車牌
      兩面，得手後，將前開竊得之小貨車1381-GK號車牌拆下
      ，  懸掛TZ-7680號車牌。
（二）復於九十五年一月二日下午七時三十分許，駕駛上開懸掛
      車牌號碼TZ-7680號之自用小貨車（引擎號碼：ZG25H3220
      6號），車上載有油壓剪二支，前往臺南縣仁德鄉○○○
      街與義林十二街口處，翻牆進入己○○所經營之舊貨儲物
      廠內，竊取白鐵廚具兩個及白鐵架一個（價值新台幣三千
      七百元），得手後，將廚具及白鐵架丟出圍牆外，適為己○○所發覺，報警當場查獲，並扣得自小貨車一部、車牌
      二面、油壓剪二支、鑰匙一支、廚具兩個及白鐵架一個。
（三）又於民國九十五年一月五日下午二時許，與友人黃進榮（
      另行簽分偵辦），基於意圖為自己不法所有之犯意聯絡，
      共同騎乘車牌號碼IXN-070號重型機車，至臺南縣新化鎮
      全興里一六四號，甲○○見該處圍籬地內放置有電纜線，
      要黃進榮在外等候，其自行進入圍籬內，著手抽取戊○○
      所有之電纜線二尺時，適為戊○○當場發覺，報警查獲，
      致未得逞。
二、案經台南縣警察局新化分局、歸仁分局分別報請臺灣臺南地
    方法院檢察署檢察官偵查起訴及移送併案審理。
    理  由
一、本案被告所犯並非死刑、無期徒刑或最輕本刑有期徒刑三年
    以上之罪，亦非高等法院管轄第一審案件，且於審判程序進
    行中，被告先就被訴事實為有罪之陳述，經告知被告簡式審
    判程序之旨，並聽取檢察官、被告之意見後，本院合議庭裁
    定進行簡式審判程序，是本案之證據調查，依刑事訴訟法第
    二百七十三條之二規定，不受同法第一百五十九條第一項、
    第一百六十一條之二、第一百六十一條之三、第一百六十三
    條之一及第一百六十四條至第一百七十條規定之限制，合先
    敘明。
二、上開犯罪事實，已據被告甲○○於本院審理時坦承不諱，核
    與告訴人戊○○、乙○○、傅輝家於警詢指述及己○○於警
    詢指述、本院審理時證訴之情節相符，並經證人黃進榮於警
    詢中證述屬實，復有扣押物品目錄表一紙、贓物認領保管單
    各三紙、車輛車牌失竊作業、車輛竊盜車牌失竊查詢報表各
    一紙、現場照片共九幀在卷及鑰匙一支扣案可稽，是被告上
    開自白與事實相符，堪以採信。本件事證已臻明確，被告犯
    行洵堪認定，自應依法論科。
三、按刑法第三百二十一條第一項第二款所稱之「其他安全設備
    」，係指除門扇牆垣以外，依通常觀念足認為防盜之一切設
    備而言，亦即具有隔絕防閑作用，並固定於土地上之建築物
    或工作物之安全設備而言。查告訴人己○○所經營之舊貨儲
    物廠，周圍裝設密封式鐵片為防盜之設備，此據告訴人己○○於本院審理序時證述稱明確，依上開說明，該圍繞之密封
    式鐵片屬上開規定所稱之安全設備，被告踰越入內行竊，應
    係構成踰越安全設備竊盜罪。次按刑法第三百二十一條第一
    項第三款所規定之攜帶兇器竊盜罪，係以行為人「行竊時」
    攜帶兇器竊盜為其加重條件，此所謂兇器，其種類並無限制
    ，凡客觀上足對人之生命、身體、安全構成威脅，具有危險
    性之兇器均屬之，且祇須行竊時攜帶此種具有危險性之兇器
    為已足，並不以攜帶之初有行兇之意圖為必要（最高法院七
    十九年台上字第五二五三號判例意旨參照）。查被告竊取己○○之廚具等犯行，雖於該自小貨車上，載有油壓剪二支，
    係屬鐵製之金屬品，質地堅硬，有卷附照片可憑，在客觀上
    已足以對人之生命、身體之安全造成威脅，屬於兇器之一種
    ，但是被告係空手翻越圍牆進入竊盜，該油壓剪一直置放在
    自小貨車上，並未隨身攜帶入內行竊，且該自小貨車一停放
    在圍牆外，已經證人己○○於本院證述屬實，是被告行竊時
    並未攜帶該油壓剪，可以認定。
四、核被告甲○○所為，就犯罪事實一部份（竊取自小貨車及兩
    面車牌），係犯刑法第三百二十條第一項普通竊盜罪；就犯
    罪事實二部份（竊取廚具），係犯刑法第三百二十一條第一
    項第二款之加重竊盜罪（併辦意旨書贅載刑法第三百二十一
    條第一項第三款法條部分，應予更正）；就犯罪事實三部份
    （竊取電纜），則係犯刑法第三百二十條第一項、第三項之
    竊盜未遂罪。被告甲○○與黃進榮就犯罪事實三之竊盜犯行
    ，具有犯意聯絡及行為分擔，皆為共同正犯。又被告先後加
    重竊盜、普通竊盜及普通竊盜未遂之犯行，時間緊接，方法
    相同，觸犯構成犯罪要件相同之罪名，顯係基於概括犯意反
    覆為之，應依連續犯之規定，論以情節較重之刑法第三百二
    十一條第一項第二款之於踰越安全設備之加重竊盜罪，並依
    法加重其刑。又被告有如事實欄所載之前案科刑及執行紀錄
    ，有卷附台灣高等法院被告前案紀錄表可按，其受有期徒刑
    之執行完畢，五年以內再犯有期徒刑以上之罪，為累犯，應
    依刑法第四十七條之規定加重其刑，並依刑法第七十條之規
    定遞加重其刑。另檢察官雖僅就被告犯罪事實三之竊盜未遂
    犯行提起公訴，然檢察官就犯罪事實一部起訴者，其效力及
    於全部，本件被告於犯罪事實一及二，與前揭論罪科刑之犯
    罪事實三部分，具有連續犯之關係，業如前述，且經檢察官
    移送併辦（九十五年度偵字第一二八二號），本院自應就屬
    於裁判上一罪之犯罪事實一、二部分一併加以裁判，附此敘
    明。
五、爰審酌被告不思正當努力工作，竟圖不勞而獲，連續竊取他
    人財物，所竊得之財物價值價值及犯罪後坦承犯行等一切情
    狀，量處如主文所示之刑。至於扣案之油壓剪二支及鑰匙一
    支，雖係被告所有，但並未供犯竊盜罪所用，業據其供明在
    卷，自不宣告沒收。
據上論斷，應依刑事訴訟法第二百七十三條之一第一項、第二百
九十九條第一項前段、刑法第二十八條、第五十六條、第三百二
十一條第一項第二款、第四十七條，罰金罰鍰提高標準條例第一
條前段，判決如主文。
本案經檢察官丙○○到庭執行職務。
中    華    民    國    95    年    4     月    7    日
               刑事第四庭審判長法  官  宋  明  中
                               法  官  陳  欽  賢
                               法  官  朱  中  和
以上正本證明與原本無異。
如不服本判決，應於收受送達後10日內向本院提出上訴書狀（應
附繕本）。
                               書記官  楊  宗  哲
中    華    民    國    95    年    4     月    10    日
附錄本案論罪科刑法條：
中華民國刑法第321條
  犯竊盜罪而有左列情形之一者，處六月以上、五年以下有期徒
  刑：
  一  於夜間侵入住宅或有人居住之建築物、船艦或隱匿其內而
      犯之者。
  二  毀越門扇、牆垣或其他安全設備而犯之者。
  三  攜帶兇器而犯之者。
  四  結夥三人以上而犯之者。
  五  乘火災、水災或其他災害之際而犯之者。
  六  在車站或埠頭而犯之者。
  前項之未遂犯罰之。


司法院資訊處製作；財團法人民間司法改革基金會備份。
